【裁判字號】    90,簡上,428
【裁判日期】    901225
【裁判案由】    竊盜
【裁判全文】
臺灣臺北地方法院刑事判決                          九十年度簡上字第四二八號
    上  訴  人  乙○○
    輔  佐  人  甲○○
右列上訴人因被告乙○○竊盜案件，不服本院簡易庭民國九十年十一月八日九十年度
簡字第三八二０號第一審判決（臺灣臺北地方法院檢察署檢察官聲請簡易判決處刑案
號：九十年度偵字第一九九八五號），提起上訴，本院合議庭判決如左：
    主  文
上訴駁回。
    理  由
一、按當事人對於下級法院之判決有不服者，得上訴於上級法院；第二審法院認為上
    訴有刑事訴訟法第三百六十二條前段之上訴不合法律上之程式或法律上不應准許
    或其上訴權已經喪失等情形者，應以判決駁回之；又刑事訴訟法第三百六十七條
    之判決，得不經言詞辯論為之；對於簡易判決之上訴亦準用第二審上訴之規定，
    刑事訴訟法第三百四十九條、第三百六十七條前段、第三百七十二條前段及第四
    百五十五條之一第三項分別定有明文。另按刑事訴訟法第三條明定「稱當事人者
    ，謂檢察官、自訴人及被告」，基此倘非受判決之人，除為法律明定之其他有上
    訴權人，否則縱其與被告間有法律上之利害關係，法律上仍非有權提起上訴，無
    上訴權人，提起上訴，即屬「法律上不應准許上訴」之情形，此觀諸最高法院六
    十六年度第三次刑庭庭推總會決議（二）所闡釋：「一、二、三審自訴人均為某
    甲，二審更審判決後，自訴人以某公司名義提起上訴，某甲為其法定代理人，二
    審以某公司非當事人，亦非另有上訴權之人，裁定駁回。某公司提起抗告，主張
    二審應定期命其補正。按不合法律上之程式可補正者，係指有上訴權人手續欠缺
    ，如上訴狀未簽名蓋章，未提出繕本等情形而言，某甲與某公司為兩個不同之人
    格主體，某公司非受判決人，根本無權提起上訴，自非程式不合，不能命其變更
    某甲為上訴人」等語之意旨自明。又被告之兄弟，雖屬二親等之旁系血親，依刑
    事訴訟法第三十五條第一項之規定，於起訴後得以書狀陳明為被告之輔佐人，然
    輔佐人之任務，依同條二項之規定，主要係在法院陳述意見，倘輔佐人不具有刑
    事訴訟法第三百四十四條至第三百四十七條之上訴權限，自不得僅憑其輔佐人之
    身分提起上訴，自屬當然。
二、經查，本件輔佐人甲○○，自承係上訴人即被告乙○○之弟，並經本院核閱其證
    件屬實，堪認為真。而輔佐人甲○○復自承本件提起上訴並未經被告同意，且上
    訴狀上被告之簽名亦係其所代簽等語（見本院九十年十二月十八日訊問筆錄），
    足證本件之上訴確非被告乙○○所提起，而輔佐人甲○○又非刑事訴訟法所訂有
    上訴權之人，其提起上訴，復係以被告之名義提起，揆諸前揭說明，本件上訴顯
    不合法，爰不經言詞辯論，以判決駁回之。
據上論斷，應依刑事訴訟法第四百五十五條之一第三項、第三百六十七條前段、第三
百七十二條，判決如主文。
中    華    民    國      九十     年     十二     月       二十五      日
                                      臺灣臺北地方法院刑事第七庭
                                          審判長  法  官  陳坤地
                                                  法  官  蕭清清
                                                  法  官  吳冠霆
右正本證明與原本無異。
不得上訴。
                                                  書記官  張耀鴻
中   華     民    國     九十      年     十二     月       二十八     日


司法院資訊處製作；財團法人民間司法改革基金會備份。
